臺灣屏東地方法院刑事判決　　　　　　 96年度簡上字第151號
上　訴　人
即　被　告　乙○○
　　　　　　　　　　　7巷42.
選任辯護人　錢炳村律師
上列上訴人因妨害家庭案件，不服本院96年度簡字第473 號中華
民國96年4 月4 日刑事審簡易判決（96年度調偵字第84號），提
起上訴，本院判決如下：
    主  文
原判決撤銷。
乙○○連續與有配偶之人相姦，處有期徒刑月，減為有期徒刑
壹月又拾伍日，如易科罰金，以銀元佰元即新臺幣玖佰元折算
壹日。
    事實及理由
一、本院認定上訴人即被告乙○○之犯罪事實、證據、應適用之
    法條及新舊法比較適用等，除犯罪時間更正為：被告乙○○
    於民國92年10月21日至同年11月20日之間（即告訴人丙○○
    坐月子期間），先後2 次與丙○○之配偶即同案被告甲○○
    （已另為不受理之諭知）發生性關係外，與檢察官聲請簡易
    判決處刑書之記載相同，茲引用之（如附件）。
二、被告提起上訴意旨以：伊設籍新竹市，本件犯罪地係在新竹
    市，自應由台灣新竹地方法院管轄，原審未為管轄錯誤之諭
    知，自有未洽；而伊與甲○○發生性關係時，並不知道對方
    為已婚之人，且DV上之日期亦與真正日期不符云云。
三、按數同級法院管轄之案件相牽連者，得合併由其中一法院轄
    ；又數人共犯一罪或數罪，或數人同時在同一處所各別犯罪
    者，為相牽連案件，刑事訴訟法第6 條、第7 條第2 、3 款
    分別定有明文。查本件被告與同案被告甲○○同時在新竹租
    屋處為通（相）姦行為，不論採數人共犯一罪之說，抑或採
    數人同時在同一處所各別犯通姦、相姦罪之說，均屬相牽連
    案件，而甲○○係設籍屏東縣，有其年籍資料在卷可稽，是
    被告犯罪部分，應得合併由本院管轄，被告辯稱本院無管轄
    權云云，顯誤解法律，殊無可取。
四、又被告於告訴人坐月子期間（即92 年10 月21日至同年11月
    20日之間），先後2 次與同案被告甲○○於其新竹租屋處發
    生性關係等情，已據證人即告訴人丙○○指訴甚詳，另證人
    即同案被告甲○○亦證稱：「在拍攝性愛錄影帶時已和乙○○交往半年了…當時丙○○在我家（即恆春）坐月子」等語
    （警卷第2-3 頁），其於本院審理時亦稱：「結婚時與被告
    不是很熟，與被告總共交往的時間約半年，而影帶是在交往
    約3 、4 個月的時候拍攝的」等語（本院卷第37頁、第42頁
    ），參以被告供稱係於92年中與甲○○相識（警卷第7 頁）
    ，及證人甲○○係92年6 月28日與告訴人丙○○結婚等情，
    依此推算被告應係92年5 、6 月間與甲○○認識無誤，則證
    人甲○○證稱其於告訴人丙○○坐月子期間與被告發生性關
    係等情，應係與事實相符而可採信；至DV上之日期雖記載92
    年11月9 日及同年11月11日，證人甲○○證稱該日期並未調
    整過，然其又稱不確定上面日期是否正確等語（本院卷第39
    頁、第42頁），據此，上開日期是否與真正日期相符尚有疑
    義，然被告與甲○○發生性關係之日期係在告訴人丙○○坐
    月子期間，則無庸置疑，自應以此為其犯罪時間之認定。
五、被告另辯稱：伊不知甲○○為已婚之人云云。惟查：被告與
    甲○○發生性關係時，已知悉甲○○為有配偶之人等情，業
    據證人甲○○證稱：「拍攝該性愛影帶時，乙○○知道我已
    經結婚」、「在拍攝影帶之前就已經告訴她已經結婚，也就
    是交往時就有跟她說明」等語（警卷第3 頁、本院卷第39頁
    背面）。再者，證人甲○○之租屋處有擺放女人、小孩之衣
    物及用品等情，業據證人甲○○證述屬實（本院卷第39頁、
    第45頁），其租屋床上亦置放2 個枕頭，亦有該DV帶可稽，
    復參以證人甲○○結婚時在公司有寄發喜帖及公告等情，已
    據告訴人指陳明確，並經證人甲○○證述在卷（本院卷第38
    頁、第56頁），據此，當可認定被告與甲○○發生性關係時
    ，確已知悉對方係有配偶之人無疑，是被告上開辯解，應係
    圖卸之詞，不足採信，其犯行應可認定。
六、原審以被告犯罪事證明確，並斟酌被告素行、犯罪動機、次
    數、所生危害迄未與告訴人達成和解及其犯後態度等一切情
    狀，判處有期徒刑3 月，其認事用法，均無不合，量刑亦屬
    妥適，被告上訴意旨指摘原審判決不當，為無理由。
七、惟查被告犯罪在96年4 月24日以前，合於中華民國96年罪犯
    減刑條例之規定，應減其刑期2 分之1 ，而此為原審判決時
    所未審酌，自應由本院撤銷原判決，另行減刑如主文第2 項
    所示，並諭知易科罰金之折算標準。
八、依刑事訴訟法第455 條之1 第1 項、第3 項、第36 9條第1
    項前段、第364 條，刑法第239 條、第41條第1 項前段，中
    華民國96年罪犯減刑條例第2 條第1 項第3 款、第7 條第1
    、2 項，判決如主文。
本案經檢察官許英輝到庭執行職務。
中    華    民      國      96    年  11    月  30    日
                    刑事第二庭審判長法  官  黃國永
                                    法  官  陳海寧
                                    法  官  陳松檀
以上正本證明與原本無異。
不得上訴。
中    華    民      國      96    年  11    月  30    日
                                    書記官  滕一珍
附錄本判決論罪之法條
中華民國刑法第239條
（通姦罪）
有配偶而與人通姦者，處 1 年以下有期徒刑。其相姦者亦同。
